【裁判字號】    97,交聲,688
【裁判日期】    970331
【裁判案由】    違反道路交通管理處罰條例聲明異議
【裁判全文】
臺灣臺北地方法院交通事件裁定         97年度交聲字第688號
原處分機關  臺北市交通事件裁決所
異  議  人
即受處分人  甲○○
上列異議人即受處分人因違反道路交通管理處罰條例案件，對於
臺北市交通事件裁決所中華民國九十七年三月十三日所為之處分
（北市裁二字第裁二二─一ＡＢ九○四○四○號），聲明異議，
本院裁定如下：
    主  文
異議駁回。
    理  由
一、按紅實線，設於路側，用以禁止臨時停車；汽車停車時，於
    禁止臨時停車處所不得停車，道路交通標誌標線號誌設置規
    則第一百四十九條第一款第五目及道路交通安全規則第一百
    十二條第一項第一款分別定有明文；又汽車駕駛人在禁止臨
    時停車處所停車者，處新臺幣（下同）六百元以上一千二百
    元以下罰鍰；再汽車駕駛人違規停車而駕駛人不在場，並經
    以科學儀器取得證據資料證明其行為違規，當場不能或不宜
    攔截製單舉發者，得對汽車所有人逕行舉發處罰，復為道路
    交通管理處罰條例第五十六條第一項第一款、第七條之二第
    一項第七款、第二項第四款所明定。此外，汽車駕駛人，在
    禁止臨時停車處所違規停車為警舉發者，依違反道路交通管
    理事件統一裁罰基準及處理細則第四十四條第一項及違反道
    路交通管理事件統一裁罰基準表之規定，尚須依行為人所駕
    駛車輛之種類及有無在應到案日期前到案等二項因素決定應
    對行為人所處罰鍰之數額。是行為人如係駕駛自用一般小客
    車在禁止臨時停車處所違規停車而為警舉發，於期限內繳納
    罰緩或到案聽後裁決，並經主管機關調查後仍認定其有違規
    停車之行為者，依違反道路交通管理事件統一裁罰基準及處
    理細則第四十四條第一項及違反道路交通管理事件統一裁罰
    基準表之規定，應對該行為人處以九百元之罰鍰。
二、本件異議人即受處分人甲○○所有車牌號碼五六七一—ＱＴ
    號自用一般小客車，於民國九十六年十一月二十八日上午十
    一時十分許，停放在臺北市○○○路○段六○巷三弄周邊劃
    有紅色實線表示禁止臨時停車之路段，且駕駛人不在現場，
    經臺北市停車管理處交通助理員丁文翔當場以拍照之方式採
    證，並以受處分人所有前揭車輛有「在劃有紅線路段停車」
    之違規事實，於九十六年十一月三十日依據道路交通管理處
    罰條例第五十六條第一項第一款之規定，逕行掣單舉發。嗣
    將舉發通知單送達受處分人後，受處分人於舉發通知單上所
    載之應到案日期即九十六年十二月三十日前向原處分機關提
    出申訴，經原處分機關函請舉發單位調查結果，仍認受處分
    人確有前開「在劃有紅線路段停車」之違規行為，原處分機
    關乃於九十七年三月十三日，依首揭道路交通管理處罰條例
    第五十六條第一項第一款違反道路交通管理事件統一裁罰基
    準及處理細則第四十三條、第四十四條及違反道路交通管理
    事件統一裁罰基準表之規定，裁處受處分人九百元之罰鍰。
三、據受處分人之聲明異議狀意旨，固不否認於前述時間、地點
    ，將其所有前揭車輛停放在上開劃有紅色實線表示禁止臨時
    停車之路段，惟辯稱：伊將車輛停放於巷弄內，非主要道路
    ，並未影響交通流暢，且該「紅線」設置過長，又設於非主
    要道路，故有違便民原則云云。
四、經查：
（一）本件受處分人所有前開車輛，於前述時間，停放於前揭所
      述路緣劃設有紅色實線之路段上之事實，為受處分人所不
      否認，並有採證照片一幀在卷可稽。
（二）按依據道路交通管理處罰條例第五十五條、第五十六條及
      道路交通安全規則第一百十一條、第一百十二條規定，為
      維護路口行車安全，在交岔路口十公尺內劃設禁止臨時停
      車紅線，而本件經臺北市交通管制工程處派員實地丈量結
      果，臺北市中山區○○○路○段六○巷二四號周邊之禁止
      臨時停車紅色實線長度尚無違反前述規定一節，有臺北市
      交通管制工程處九十七年一月十一日北市交工設字第○九
      七三○四七三五○○號函文一紙附卷足參。是前述採證照
      片所示臺北市中山區○○○路○段六○巷二四號周邊之禁
      止臨時停車紅色實線，係臺北市交通管制工程處依據當地
      之路型及配合該路口所繪設之標線，乃主管機關依法所劃
      設並為有效列管之交通標線，為禁止臨時停車之路段。又
      道路交通主管機關置禁止臨時停車之紅色實線，並非僅止
      於以避免妨礙主要道路交通流量之順暢為其目的；主管機
      關更須於職權範圍內，考量當地地形、道路型態、交通狀
      況及若允許該處臨時停車是否將妨礙救護車、消防車等特
      種救援車輛之進出等因素，而設置適當之交通標線，以確
      實保障用路人往來便利與安全。是受處分人泛稱其車輛係
      停放於巷弄內並非主要道路，故未影響交通流暢，且該紅
      線是設於非主要道路而不適當且長度過長云云，所辯無足
      可採。
（三）綜上，本件事證明確，受處分人之違規行為堪以認定。
五、綜上所述，受處分人確有於前開時間在禁止臨時停車路段違
    規停車之行為，且其於應到案日期前申訴，原處分機關依前
    揭道路交通管理處罰條例第五十六條第一項第一款、違反道
    路交通管理事件統一裁罰基準及處理細則第四十三條、第四
    十四條及違反道路交通管理事件統一裁罰基準表之規定，就
    其違規停車之行為裁處受處分人九百元罰鍰，核無違誤，本
    件異議為無理由，自應予以駁回。
據上論斷，應依道路交通案件處理辦法第十九條，裁定如主文。
中    華    民    國  九十七  年   三   月   三十一   日
                  臺灣臺北地方法院交通法庭
                      法      官  雷淑雯
以上正本證明與原本無異。
如不服本裁定，應於裁定送達後五日內向本院提出抗告狀。
                      書  記  官  胡詩唯
中    華    民    國  九十七  年   三   月   三十一   日


司法院資訊處製作；財團法人民間司法改革基金會備份。
